# 请教陈版主电商平台给与商家补贴该怎么做账务处理？

提问人：niepeiyuan 时间：2021-06-05 17:28:58
请教陈版主电商平台给与商家补贴该怎么做账务处理？假如商品原价 100 元，平台补助 10 元，消费者只需要支付 90 元即可购买。
谢谢！

回答人：chenyiwei
要考虑：补贴金额的来源是什么？补贴的额度与商家或消费者在本平台上的交易额是否存在关联？就商品购销交易而言，平台是代理人还是主要责任人？